# 为什么公允价值可以可靠计量的股份支付不以内在价值进行计量？

提问人：EdwardGrieg 时间：2015-09-04 11:19:21
如题所示，我认为企业为换取服务所承担的负债就是授予日相关权益工具的内在价值，但为什么要以公允价值计量？ @chenyiwei

回答人：chenyiwei
“企业为换取服务所承担的负债就是授予日相关权益工具的内在价值”理解不恰当。期权的公允价值包含内在价值和时间价值两部分，只考虑内在价值并不完整。按公允价值计量是基本要求，只有在公允价值不能合理确定时用内在价值代替。